臺灣臺南地方法院刑事判決             100年度訴字第1059號
公  訴  人  臺灣臺南地方法院檢察署檢察官
被      告  吳俊發
上列被告因違反毒品危害防制條例案件，經檢察官提起公訴（一
百年度毒偵字第七九四號、第八二一號、第一三三七號），被告
於本院準備程序進行中，就被訴事實為有罪之陳述，經本院合議
庭裁定由受命法官獨任進行簡式審判程序，判決如下：
    主  文
吳俊發施用第一級毒品，累犯，處有期徒刑柒月。又施用第一級
毒品海洛因，累犯，處有期徒刑捌月。應執行有期徒刑壹年貳月
。
    事實及理由
壹、程序事項
  一、查被告吳俊發所犯係死刑、無期徒刑、最輕本刑為三年以
      上有期徒刑以外之罪，其於準備程序中就被訴事實為有罪
      之陳述，經法官告知簡式審判程序之旨，並聽取公訴人及
      被告之意見後，由本院合議庭裁定由受命法官獨任進行簡
      式審判程序，合先敘明。
  二、次按適用簡式審判程序之有罪判決書之製作，準用第四百
      五十四條之規定，刑事訴訟法第三百十條之二定有明文。
      本件經合議庭裁定由受命法官獨任進行簡式審判程序，爰
      依照前開法律規定，準用刑事訴訟法第四百五十四條為判
      決書之製作，先予敘明。
貳、實體事項
  一、本件犯罪事實、證據及應適用之法條除引用檢察官起訴書
      之記載（如附件）外，就犯罪事實及證據部分分別更正及
      補充如下：
  （一）犯罪事實部分：
    １、第九行：嗣經臺南市政府警察局善化分局偵查隊隊員於
        民國一百年三月一日下午二時許，至臺南市○○區○○
        路南興巷五十號內查獲黃雅章涉犯毒品危害防制條例案
        件，適吳俊發駕車前來，形跡可疑，而為警攔查，並在
        承辦之警方尚不知吳俊發犯有施用毒品海洛因之犯行前
        ，即坦承施用第一級毒品海洛因，並同意採取尿液送驗
        ，結果呈嗎啡陽性反應，而查悉上情。
    ２、第十行：又於一百年五月三日某時，以注射方式施用第
        一級毒品海洛因。
  （二）證據部分：
    １、被告於本院準備程序訊問及審理之自白（見本院刑事卷
        第十三頁背面、第十六頁背面筆錄）。
    ２、查被告前於九十年間因施用毒品違反毒品危害防制條例
        案件，經本院以九十年毒聲字第二六三八號裁定令入勒
        戒處所觀察勒戒，並因認有繼續施用毒品傾向，本院復
        以九十一年毒聲字第二三六號裁定令入戒治處所施以強
        制戒治，經戒治滿三月，認無繼續強制戒治之必要，本
        院以九十二年毒聲字第一七九號裁定停止戒治，所餘戒
        治期間付保護管束，經保護管束期滿，保護管束未經撤
        銷，由臺灣臺南地方法院檢察署檢察官以九十二年戒毒
        偵字第九二號為不起訴處分確定。於九十七年間仍施用
        毒品違反上開條例案件，經本院先後以九十七年訴字第
        五七三號判決有期徒刑七月，及以九十七年訴字第一八
        七０號判決有期徒刑八月，均經上訴臺灣高等法院臺南
        分院，分別於九十七年八月十四日以九十七年上訴字第
        六零四號判決上訴駁回確定，及於九十八年三月三十日
        以九十八年上訴字第二二八號判決上訴駁回確定，經入
        監執行，於九十八年十二月八日縮行期滿，翌日出監。
        又於九十九年間仍因施用毒品違反上開條例，經本院於
        一百年五月二十三日以一百年訴字第二五七號判決應執
        行有期徒刑十一月確定，及以一百年訴字第八九八號判
        決應執行有期徒刑一年（尚未確定），現在監執行中等
        情，有臺灣高等法院被告前案紀錄表一份在卷可憑，則
        被告經觀察勒戒、強制戒治及多次入監徒刑執行完畢釋
        放後，五年內再犯本案毒品危害防制條例第十條之罪，
        應依法追訴、審判。本案事證明確，被告犯行洵堪認定
        。
  二、查海洛因依其成癮性、濫用性及對社會危害性之程度，已
      為毒品危害防制條例第二條第二項第一款列為第一級毒品
      。核被告吳俊發所為，係犯毒品危害防制條例第十條第一
      項施用第一級毒品罪。其施用時非法持有第一級毒品海洛
      因之低度行為，均為其施用之高度行為所吸收，均不另論
      罪。再被告有如起訴書犯罪事實欄所述之前案科刑及執行
      完畢之紀錄，有卷附臺灣高等法院被告前案紀錄表可稽，
      其受有期徒刑之執行完畢，五年以內故意再犯本件有期徒
      刑以上之罪，依刑法第四十七條第一項規定為累犯，均應
      依法各加重其刑。再按對於未發覺之罪自首而受裁判者，
      得減輕其刑，刑法第六十二條前段定有明文，查被告於一
      百年三月一日中午十二時許，為警查獲時，主動向員警坦
      承施用毒品海洛因之犯行乙節，有臺南市政府警察局善化
      分局刑事案件移送書及被告之調查筆錄在卷可憑，足認在
      警方雖依經驗主觀認被告不無可能涉嫌犯罪，尚乏確切之
      根據足對其為合理懷疑之際，被告即主動坦承施用毒品海
      洛因之事實，嗣並接受裁判之行為，核與刑法第六十二條
      前段自首之要件，乃依該規定減輕其刑，就此部分犯行並
      先加後減。爰審酌被告前因施用毒品經送觀察勒戒、強制
      戒治治療程序及經判處徒刑入監執行完畢後，甫出監未久
      即又再施用毒品，猶未認清毒品戕害身心之惡，不思戒絕
      革除惡習，仍為本案犯行，顯然其意志力薄弱，迄未能戒
      除毒癮，惟兼衡被告施用毒品犯行，性質上屬對自我身心
      健康之自戕行為，但對社會秩序隱藏有不良影響，及犯後
      坦承犯行之態度等一切情狀，分別量處如主文所示之刑，
      並定其應執行之刑。
據上論斷，應依刑事訴訟法第二百九十九條第一項前段、第二百
七十三條之一第一項、第三百十條之二、第四百五十四條，毒品
危害防制條例第十條第一項，刑法第十一條前段、第四十七條第
一項、第六十二條前段、第五十一條第五款，判決如主文。
本案經檢察官郭書鳴到庭執行職務。
中    華    民    國   100    年    8     月    31    日
                  刑事第十三庭  法  官  程克琳
以上正本證明與原本無異。
如不服本判決應於收受本判決後10日內向本院提出上訴書狀，並
應敘述具體理由。如未敘述上訴理由者，應於上訴期間屆滿後20
日內向本院補提理由書狀（均須按他造當事人之人數附繕本）「
切勿逕送上級法院」。
                                書記官  康紀媛
中    華    民    國   100    年    8     月    31    日
附錄本案論罪科刑法條
毒品危害防制條例第10條：
施用第一級毒品者，處 6 月以上 5 年以下有期徒刑。
施用第二級毒品者，處 3 年以下有期徒刑。